臺灣彰化地方法院民事裁定　　　　　　　 99年度監字第187號
聲　請　人　林錦
相　對　人　林阿亭
關　係　人　林錦園
上聲請人聲請許可處分受監護宣告人財產事件，本院裁定如下：
    主  文
准聲請人處分相對人即受監護人林阿亭所有坐落彰化縣線西鄉○
○段一六八八─００００地號（地目田、面積五九九平方公尺、
權利範圍全部）土地壹筆及其上未辦理保存登記（房屋坐落:彰
化縣線西鄉○○村○○路691號、權利範圍全部）之建物壹筆。
聲請程序費用新台幣壹仟元由相對人負擔。
    理  由
一、本件聲請意旨略以：相對人為聲請人之父親，相對人前經鈞
    院以99年度監宣字第115號裁定宣告為受監護宣告人，並選
    定聲請人為監護人，關係人林錦園為會同開具財產清冊之人
    。聲請人陳報相對人財產清冊，茲為籌措相對人之龐大醫療
    費用及長期住院療養費用，欲處分相對人所有坐落彰化縣線
    西鄉○○段1688─0000地號、所有權全部之土地一筆及其上
    未辦理保存登記之座落於彰化縣線西鄉○○村○○路691號
    、所有權全部之建物一筆，爰依法聲請裁定准予處分相對人
    之前揭不動產等語。
二、按監護人對於受監護人之財產，非為受監護人之利益，不得
    使用、代為或同意處分。監護人為下列行為，非經法院許可
    ，不生效力：一、代理受監護人購置或處分不動產。二、代
    理受監護人，就供其居住之建築物或其基地出租、供他人使
    用或終止租賃，民法第1101條第1、2項分別定有明文。查聲
    請人主張相對人前經本院以99年度監宣字第115號裁定宣告
    為受監護宣告人，並選定聲請人為監護人，為籌措相對人之
    各項醫療費用，僅得處分相對人所有系爭土地及建物以為解
    決經濟所需等情，業據聲請人提出戶籍謄本、財產清冊、土
    地所有權狀、土地登記謄本、地籍圖謄本、自用農舍使用執
    照及房屋稅籍資料（納稅義務人：林阿亭；課稅房屋坐落：
    彰化縣線西鄉○○村○○路691號）為證，且經本院調閱99
    年度監宣字第115號卷宗，經核無訛。又相對人既因顱內出
    血且呼吸衰竭等因素經宣告為受監護宣告人，而此類疾病通
    常須長時間治療，並支出醫療器材費用，故日常生活須陸續
    支出相關之醫療而增加生活開銷應可理解。再依聲請人陳報
    之財產清冊，並據本院依職權查詢相對人林阿亭民國97、98
    年度財產所得調件明細結果，相對人名下除了系爭土地一筆
    及其上未辦理保存登記之建物外，並無其他資產可供龐大醫
    療照護費用之支出。從而聲請人聲請處分受監護人即相對人
    所有坐落彰化縣線西鄉○○段1688─0000地號、地目田、面
    積599平方公尺、權利範圍全部之土地一筆，及其上未辦理
    保存登記之彰化縣線西鄉○○村○○路691號權利範圍全部
    之建物，為有理由，應予准許，爰裁定如主文所示。
三、依非訟事件法第21條第1項、民法第1103條，裁定如主文。
中    華    民    國    100    年    3    月    4    日
                  家事法庭      法  官  王美惠
以上正本係照原本作成。
如不服本裁定應於送達後10日內向本院提出抗告狀，並繳納抗告
費新臺幣1,000元。
中    華    民    國    100    年    3    月    4    日
                                書記官  林憲男